Minutes et répertoires du notaire Jean de LOUVENCOURT, 1522 - 15 avril 1552 (étude XXI)
Archives nationales
- Minutes de Jean de LOUVENCOURT, 1522 - 15 avril 1552; MC/ET/XXI/1 - MC/ET/XXI/2
  - Minutes. 1551, 30 mars - 1552, 15 avril, 30 mars 1551 - 15 avril 1552; MC/ET/XXI/2; registre. Document détérioré.
    - Rente, quittance de rachat., 15 mai 1551; MC/ET/XXI/2
      Nom, qualité: (M.) Burgondy, Pierre (honorable homme, bourgeois de Paris).
      Nom, qualité: (M.) Bouchet, Mathurin.
      Profession: boucher, Paris.
    - Rente, titre nouvel, vigne, Clamart (Hauts-de-Seine)., 16 mai 1551; MC/ET/XXI/2
      Nom, qualité: (M.) Royer, Clotaire.
      Profession: laboureur, Chatillon (Hauts-de-Seine).
      Domicile: Chatillon (Hauts-de-Seine).
      Profession: examinateur au chatelety, Paris.
    - Cautionnement, permission de circuler, Paris., 16 mai 1551; MC/ET/XXI/2
      Nom, qualité: (M.) Giroult, Boniface.
      Profession: marchand, Dormans-sur-Marne (Marne).
      Domicile: Dormans-sur-Marne (Marne).
      Relations: caution de l'intervenant 3, caution de l'intervenant 4.
      Nom, qualité: (M.) Dudet, Gilles.
      Nom, qualité: (M.) Giroult, Paul.
      Nom, qualité: (M.) Jobert ou Hubert, Michel.
      Nom, qualité: (M.) Hemon, Pierre.
      Profession: huissier à la cour des aides, Paris.
      Relations: ayant la garde de l'intervenant 3, ayant la garde de l'intervenant 4
      cautionnement
    - Transport, droits à rente sur vigne, Fleury (Seine-et-Marne)., 18 mai 1551; MC/ET/XXI/2
      Relations: acheteur de l'intervenant 2.
    - Vente, vignes, Bezons (Val-d'Oise)., 20 mai 1551; MC/ET/XXI/2
      Nom, qualité: (M.) Dodiet, Germain.
      Nom, qualité: (M.) Delahaye, Jacques (bourgeois de Paris).
      Profession: drapier chaussetier (marchand), Paris
    - Association, constitution de rente., 20 mai 1551; MC/ET/XXI/2
      Nom, qualité: (M.) Bonneul, Remy.
      Nom, qualité: (M.) Langlois, Claude.
      Profession: laboureur, (CLAMART), 92.
      Nom, qualité: (M.) Chevillon, Jean.
      Relations: débirentier(e) de l'intervenant 3
      constitution de rente; acte de société
    - Rente, constitution, reconnaissance., 20 mai 1551; MC/ET/XXI/2
      Nom, qualité: (M.) Chevillon, Jean (aine).
    - Rente, constitution., 20 mai 1551; MC/ET/XXI/2
    - Vente, vignes, Bezons (Val-d'Oise)., 20 mai 1551; MC/ET/XXI/2
      Nom, qualité: (M.) Delacroix, Mathieu.
      Intervenant 2:
      Nom, qualité: (M.) Delahaye, Jacques (bourgeois e Paris).
      Relations: 2
    - Bail à loyer, terres, Champs-sur-Marne (Seine-et-Marne)., 21 mai 1551; MC/ET/XXI/2
      Nom, qualité: (M.) Vindras, Michel.
      Profession: praticien, Champs-sur-Marne (Seine-et-Marne).
      Domicile: Champs-sur-Marne (Seine-et-Marne)
    - Bail à ferme, terres, Bobigny (Seine-Saint-Denis)., 23 mai 1551; MC/ET/XXI/2
      Nom, qualité: (M.) Bude, Jacques (écuyer, seigneur de drancy).
      Nom, qualité: (M.) Boyneau, Guillaume (aine).
      Profession: laboureur, Aubervilliers (Seine-Saint-Denis).
      Domicile: Aubervilliers (Seine-Saint-Denis).
      Nom, qualité: (M.) Lescuier, Christophe.
      Nom, qualité: (M.) Boyneau, Guillaume (jeune).
      Nom, qualité: (M.) Boyneau, Nicolas (jeune).
      Nom, qualité: (Mme ou Mlle) Leboucq, Catherine.
      Relations: veuve de l'intervenant 7.
      Intervenant 7, indirect:
      Nom, qualité: (M.) Lescuier, Maurice.
      Domicile: Auvervilliers (Seine-Saint-Denis)
    - Bail à loyer, place à vendre le beurre, Paris Cimetiere Saint-Jean., 23 mai 1551; MC/ET/XXI/2
      Nom, qualité: (M.) Descosse, Thomas (honorable homme).
      Nom, qualité: (Mme ou Mlle) Bridou, Madeleine.
      Profession: beurriere (marchande), Paris.
    - Promesse de mariage., 23 mai 1551; MC/ET/XXI/2
      Nom, qualité: (M.) Asse, Jean (aine).
      Profession: laboureur, Margency (Val-d'Oise).
      Domicile: Margency (Val-d'Oise).
      Nom, qualité: (Mme ou Mlle) Germain, Etiennette.
      Nom, qualité: (M.) Germain, Mathieu.
      Profession: vigneron, Molinons (Yonne).
      Domicile: Molinons (Yonne)
    - Bail à ferme, terres, Drancy (Seine-Saint-Denis)., 23 mai 1551; MC/ET/XXI/2
      Nom, qualité: (M.) Bordier, Christophe.
      Nom, qualité: (M.) Prevost, Bonaventure.
      Domicile: Aubervilliers (Seine-Saint-Denis)
    - Rente, titre nouvel, maison et terres, Conches (Seine-et-Marne)., 26 mai 1551; MC/ET/XXI/2
      Nom, qualité: (Mme ou Mlle) Chastellet, Marguerite.
      Nom, qualité: (M.) Trognart, Alain.
    - Quittance, remboursement de dommages., 26 mai 1551; MC/ET/XXI/2
      Nom, qualité: (M.) Raoul, Jean.
      Profession: laboureur, Sarcy (Seine-et-Marne).
      Domicile: Sarcy (Seine-et-Marne).
      Nom, qualité: (M.) Gibert, Bastien.
      Profession: vigneron, Bouleurs (Seine-et-Marne).
      Domicile: Bouleurs (Seine-et-Marne)
    - Rente, titre nouvel, maison et terres, Conches (Seine-et-Marne) Four-Du-Bois (le)., 26 mai 1551; MC/ET/XXI/2
      Nom, qualité: (M.) Oudet, Jean (aine).
      Profession: laboureur, Conches (Seine-et-Marne), Four-Du-Bois (le).
      Domicile: Conches (Seine-et-Marne) Four-Du-Bois (le).
    - Bail à ferme, terres, Aubervilliers (Seine-Saint-Denis)., 27 mai 1551; MC/ET/XXI/2
      Nom, qualité: (Mme ou Mlle) Delahaye, Jeanne.
      Nom, qualité: (M.) Lhuillier, Guillaume (chevalier, seigneur d'ourcines).
      Nom, qualité: (M.) Moreau, Nicolas.
      Profession: laboureur, Chapelle-Saint-Denis (la) (Paris).
      Domicile: Chapelle-Saint-Denis (la) (Paris).
      Relations: père de l'intervenant 4.
      Nom, qualité: (M.) Moreau, Claude.
      Nom, qualité: (M.) Lefort, Jean.
      Relations: beau-frère de l'intervenant 3, beau-frère de l'intervenant 4
    - Bail à loyer, maison, Paris rue Saint-Denis., 29 mai 1551; MC/ET/XXI/2
      Nom, qualité: (Mme ou Mlle) Delahaye, Claude.
      Nom, qualité: (M.) Lapite, Antoine (noble homme, seigneur de chauffour).
      Nom, qualité: (M.) Ronce, Eloi (bourgeois de Paris).
      Profession: patenotrier (marchand), Paris
    - Bail à ferme, terres, Saint-Thibault-des-Vignes (Seine-et-Marne)., 29 mai 1551; MC/ET/XXI/2
      Nom, qualité: (M.) Lecuincte, Adrien.
      Profession: laboureur, Piscop (Val-d'Oise).
      Domicile: Piscop (Val-d'Oise)
    - Rente, titre nouvel, ile sur la seine, Carrieres-sur-Seine (Yvelines)., 30 mai 1551; MC/ET/XXI/2
      Nom, qualité: (M.) Robert, Jean.
      Profession: marchand, Pecq (le) (Yvelines).
      Domicile: Pecq (le) (Yvelines).
      Nom, qualité: (M.) Cotin, Toussain.
      Profession: salpetrier ordinaire du roi.
      Nom, qualité: (M.) Regnault, Mathurin.
      Profession: laboureur, Carrieres-sur-Seine (Yvelines).
      Domicile: Carrieres-sur-Seine (Yvelines)
    - Bail à ferme, prise à bail, terre, Thorigny-sur-Marne (Seine-et-Marne)., 30 mai 1551; MC/ET/XXI/2
      Nom, qualité: (M.) Bailly, Jean.
      Profession: laboureur, Dampmart (Seine-et-Marne).
      Domicile: Dampmart (Seine-et-Marne).
      Nom, qualité: (M.) Thuret, Pierre (honorable homme).
      Profession: notaire au Châtelet, Paris.
    - Vente, terre, Thorigny-sur-Marne (Seine-et-Marne)., 30 mai 1551; MC/ET/XXI/2
      Profession: notaire au Châtelet, Paris
    - Rente, constitution, reconnaissance., 30 mai 1551; MC/ET/XXI/2
      Nom, qualité: (M.) Vitry de, Pierre.
      Profession: laboureur, Montreuil (Seine-Saint-Denis).
      Domicile: Montreuil (Seine-Saint-Denis).
      Nom, qualité: (Mme ou Mlle) Thiersault, Marie.
      Nom, qualité: (M.) Bailly de, Regnault (noble homme).
    - Rente, constitution., 30 mai 1551; MC/ET/XXI/2
    - Rente, transport., 30 mai 1551; MC/ET/XXI/2
      Profession: sergent à cheval au Châtelet, Pais.
    - Rente, constitution, ratification., 31 mai 1551; MC/ET/XXI/2
      Nom, qualité: (M.) Morin, Gervais.
      Profession: tonnelier (marchand), Lagny-sur-Marne (Seine-et-Marne).
    - Rente, constitution, reconnaissance., 31 mai 1551; MC/ET/XXI/2
    - Bail à loyer, terre, Lagny-sur-Marne (Seine-et-Marne)., 3 juin 1551; MC/ET/XXI/2
      Nom, qualité: (M.) Mesnier, Jean.
      Profession: orfevre (marchand), Lagny-sur-Marne (Seine-et-Marne).
      Domicile: Lagny-sur-Marne (Seine-et-Marne)
    - Bail à ferme, prise à bail, terre, Drancy (Seine-Saint-Denis)., 3 juin 1551; MC/ET/XXI/2
      Nom, qualité: (M.) Demars, Guillaume.
      Nom, qualité: (M.) Petit, Nicolas.
      Nom, qualité: (M.) Bude, Jacques (écuyer, seigneur de drancy)
    - Bail à ferme, bail à loyer, terre, Drancy (Seine-Saint-Denis)., 3 juin 1551; MC/ET/XXI/2
    - Bail à ferme, revenus de la cure, Houssaye-en-Brie (la) (Seine-et-Marne)., 3 juin 1551; MC/ET/XXI/2
      Nom, qualité: (M.) Barry, Yves.
      Profession: chantre et chapelain ordinaire du pape, cure, Houssaye-en-Brie (la) (Seine-et-Marne).
      Nom, qualité: (M.) Cornee, Jean.
      Profession: prêtre, Houssaye-en-Brie (la) (Seine-et-Marne).
      Domicile: Houssaye-en-Brie (la) (Seine-et-Marne)
    - Apprentissage, métier boursier., 4 juin 1551; MC/ET/XXI/2
      Nom, qualité: (M.) Guerreau, Jean.
      Profession: boursier (apprenti), Paris.
      Relations: présenté(e) par l'intervenant 02, neveu de l'intervenant 2.
      Nom, qualité: (M.) Richard, Michel.
      Profession: prêtre de l'hopital, Paris, Pres L'Eglise Saint-Gervais.
      Nom, qualité: (M.) Mesnart, Nicolas.
      Profession: boursier (maitre), Paris.
    - Bail à ferme, terres, Paris Hopital Pres L'Eglise Saint-Gervais., 4 juin 1551; MC/ET/XXI/2
      Profession: aumonier du roi, admistrateur de l'hopital, Paris, Pres L'Eglise Saint-Gervais.
      Nom, qualité: (M.) Bourgeois, Thomas.
      Profession: laboureur, Paris.
      Domicile: Paris Abbaye Saint-Antoine-Des-Champs
    - Rente, quittance de rachat., 6 juin 1551; MC/ET/XXI/2
      Nom, qualité: (M.) Boyvin, Jean (bourgeois de Paris).
      Nom, qualité: (M.) Lucy, Jean (aine).
      Profession: laboureur, Valenton (Val-de-Marne).
      Nom, qualité: (M.) Farmeau, Pierre.
      Domicile: Valenton (Val-de-Marne)
    - Rente, transport., 8 juin 1551; MC/ET/XXI/2
      Nom, qualité: (M.) Petit, Denis.
      Domicile: Paris rue de Montmorency.
      Relations: débirentier(e) de l'intervenant 2.
      Nom, qualité: (Mme ou Mlle) Durant, Marguerite (bourgeoise de Paris).
      État civil: décédée.
      Nom, qualité: (M.) Durant, Jean.
      Profession: manouvrier, Favieres (Seine-et-Marne).
      Domicile: Favieres (Seine-et-Marne).
      Nom, qualité: (Mme ou Mlle) Durant, Marion.
      Relations: veuve de l'intervenant 5, héritier de l'intervenant 2.
      Nom, qualité: (M.) Cochet, Jean.
      Nom, qualité: (M.) Moriset, Jean.
      Profession: cordonnier (compagnon), Paris.
      Relations: héritier de l'intervenant 2
    - Bail à ferme, revenus de la cure, Longvilliers (Yvelines) Eglise Saint-Pierre., 8 juin 1551; MC/ET/XXI/2
      Nom, qualité: (M.) Crisse de, Jean.
      Profession: chanoine, curé, Saint-Maur-des-Fosses, longvilliers (94, 78).
      Nom, qualité: (M.) Aubourg, Jean.
      Profession: prêtre, Longvilliers (Yvelines).
      Domicile: Longvilliers (Yvelines)
    - Cession, biens de la succession., 9 juin 1551; MC/ET/XXI/2
      Nom, qualité: (M.) Fontenay de, Louis (noble homme).
      Profession: chanoine, Paris.
      Nom, qualité: (Mme ou Mlle) Delachesnaye, Ozana.
      Relations: fille de l'intervenant 3, héritier de l'intervenant 3.
      Nom, qualité: (M.) Delachesnaye, Nicolas (noble homme).
      Profession: conseiller, president du Parlement, Chambery (Savoie)
    - Bail à ferme, prise à bail, voirie de la chatellenie, Torcy (Seine-et-Marne)., 13 juin 1551; MC/ET/XXI/2
      Nom, qualité: (M.) Locart, Arthur.
      Profession: vigneron.
      Domicile: Torcy (Seine-et-Marne).
      Nom, qualité: (M.) Turquam, Jean.
      Profession: receveur ordinaire et voyer, Paris.
    - Rente, constitution, reconnaissance., 13 juin 1551; MC/ET/XXI/2
      Domicile: Paris rue Du Temple.
      Nom, qualité: (M.) Chatriot, Nicolas.
    - Rente, constitution., 13 juin 1551; MC/ET/XXI/2
    - Bail à ferme, prise à bail, geole des prisons, Torcy (Seine-et-Marne)., 13 juin 1551; MC/ET/XXI/2
      Nom, qualité: (M.) Haulsey, Antoine.
      Profession: vigneron, Torcy (Seine-et-Marne).
    - Vente, piece de terre, Conflans-l'Archeveque (Val-de-Marne)., 14 juin 1551; MC/ET/XXI/2
      Nom, qualité: (M.) Chapeau, Michel.
      Profession: tavernier, Carrieres (les) (Val-de-Marne).
      Domicile: Carrieres (les) (Val-de-Marne).
      Nom, qualité: (M.) Cousturier, Arnoul.
      Profession: laboureur, Carrieres (les) (Val-de-Marne).
      Domicile: Carrieres (les) (Val-de-Marne)
    - Rente, titre nouvel, ile sur la seine, Carrieres (les) (Val-de-Marne)., 15 juin 1551; MC/ET/XXI/2
      Nom, qualité: (M.) Cotin, Hector.
      Profession: sergent et garde de la gruerie et des forets, Saint-Germain-en-Laye (Yvelines).
      Nom, qualité: (M.) Hennequin, Pierre (honorable homme).
      Profession: procureur, Paris
    - Rente, constitution, ratification, rente de 24 mines de ble., 15 juin 1551; MC/ET/XXI/2
      Nom, qualité: (Mme ou Mlle) Lourdelet, Jeanne.
      Relations: épouse de l'intervenant 2.
      Nom, qualité: (M.) Heuddot, Guillaume.
      Profession: lieutenant du prevot, Beaumont-sur-Oise (Val-d'Oise).
      Domicile: Chambly (Oise).
      Nom, qualité: (Mme ou Mlle) Saint-Merry de, Jeanne.
      Relations: veuve de l'intervenant 4.
      Nom, qualité: (M.) Dupertuys, Jean (écuyer, seigneur de champagne-sur-oise).
    - Transport de droits, rentes., 17 juin 1551; MC/ET/XXI/2
      Nom, qualité: (M.) Regnart, Jean.
      Profession: mercier (marchand), Paris.
      Nom, qualité: (M.) Picquet, Jacques.
      Relations: beau-père de l'intervenant 1
    - Rente, transport., 17 juin 1551; MC/ET/XXI/2
      Nom, qualité: (M.) Montmirail de, Robert (noble homme, seigneur de la vaudoire).
      Nom, qualité: (M.) Montmirail, Thierry (noble homme, seigneur de chambourcy).
      Relations: frère de l'intervenant 1
    - Quittance, remboursement de moitie de pret., 17 juin 1551; MC/ET/XXI/2
      Nom, qualité: (M.) Montmirail de, Thierry (noble homme, seigneur d'aunay-la-riviere et chambourcy).
    - Bail à loyer, maison, Oissery (Seine-et-Marne)., 19 juin 1551; MC/ET/XXI/2
      Relations: procureur de l'intervenant 2, procureur de l'intervenant 3.
      Nom, qualité: (M.) Thiersault, Medart.
      Profession: chanoine et official, Chartres (Eure-et-Loir).
      Relations: frère de l'intervenant 1.
      Nom, qualité: (M.) Vernon de, Gilbert.
      Profession: marchand, Meaux (Seine-et-Marne).
      Domicile: Meaux (Seine-et-Marne).
      Nom, qualité: (M.) Hubert, Pierre.
      Profession: laboureur, Oissery (Seine-et-Marne).
      Domicile: Oissery (Seine-et-Marne)
    - Rente, constitution., 20 juin 1551; MC/ET/XXI/2
      Intervenant 1, en deuxième partie:
    - Foi et hommage, seigneurie, Yerres (Essonne)., 20 juin 1551; MC/ET/XXI/2
      Nom, qualité: (M.) Leteraye, Jacques.
      Profession: prévôt et garde du sceau, Luzarches (Val-d'Oise).
      Relations: procureur de l'intervenant 3.
      Nom, qualité: (M.) Maupin, Jean.
      Domicile: Luzarches (Val-d'Oise).
      Nom, qualité: (M.) Cename de, Francois (chevalier, seigneur de luzarches).
      Nom, qualité: (M.) Bude, Jean (noble homme, seigneur d'yerres).
      Profession: trésorier et garde des chartes du roi
    - Foi et hommage, seigneurie, friches, Tigery (Essonne)., 20 juin 1551; MC/ET/XXI/2
      Nom, qualité: (M.) Bureau, Jean (écuyer, seigneur de tigery).
      Profession: trésorier et garde des chartes du roi, Paris
    - Foi et hommage, seigneurie, maison cour et jardin, Tigery (Essonne)., 20 juin 1551; MC/ET/XXI/2
    - Rente, constitution, reconnaissance., 20 juin 1551; MC/ET/XXI/2
    - Rente, quittance de rachat., 21 juin 1551; MC/ET/XXI/2
      Nom, qualité: (M.) Caussien, Martin.
      Profession: marchand, Coulommiers (Seine-et-Marne).
      Domicile: Coulommiers (Seine-et-Marne).
      Nom, qualité: (M.) Thome, Francois.
    - Accommodement, proces au sujet de bail emphyteotique de seigneurie, Chauvry (Val-d'Oise)., 21 juin 1551; MC/ET/XXI/2
      Nom, qualité: (M.) Hennequin, Nicolas (noble homme, seigneur de cury).
      Profession: president des enquetes, prieur de saint-fale, Paris, troyes (Aube).
      Nom, qualité: (Mme ou Mlle) Ragnier, Hilaire (dame de chauvry)
    - Foi et hommage, reconnaissance, fief, Fosse-en-Brie (la) (Seine-et-Marne)., 22 juin 1551; MC/ET/XXI/2
      Nom, qualité: (Mme ou Mlle) Lapite, Marguerite (dame de la fosse-en-brie).
      Nom, qualité: (M.) Lavernade de, Claude (noble homme, seigneur de foret).
      Profession: notaire secrétaire du roi.
      Nom, qualité: (M.) Fuzee, Mathieu (noble homme).
      Profession: curé, Mancelles (Eure).
      Nom, qualité: (M.) Fuzee, Robert (noble homme, seigneur de voisemon).
      Nom, qualité: (M.) Bourdin, Gilles (noble homme).
      Profession: avocat au parlement, lieutenant des eaux et forets, Paris
      reconnaissance
    - Rente, titre nouvel, maison, Vanves (Hauts-de-Seine)., 22 juin 1551; MC/ET/XXI/2
      Nom, qualité: (M.) La Rochelle de, Nicolas.
      Nom, qualité: (M.) Malle, Marc.
      Profession: religieux, cure, Sainte-Genevieve-du-Mont, vanves (PARIS, 92)
    - Rente, constitution., 23 juin 1551; MC/ET/XXI/2
      Nom, qualité: (M.) Cadot, Jean.
      Profession: receveur, Breval (Yvelines).
      Domicile: Breval (Yvelines).
      Relations: au service de l'intervenant 2.
      Nom, qualité: (Mme ou Mlle) (nom Inconnu) (duchesse de valentinois).
      Profession: conseiller au grand conseil, Paris
    - Don mutuel., 24 juin 1551; MC/ET/XXI/2
      Nom, qualité: (M.) Ferou, Jean.
      Profession: manouvrier, Picpus (Paris).
      Domicile: Picpus (Paris).
      Nom, qualité: (Mme ou Mlle) Bardou, Gilette.
    - Rente, transport., 25 juin 1551; MC/ET/XXI/2
      Nom, qualité: (M.) Roze, Mathieu.
      Profession: laboureur, Arcy-Sainte-Restitue (Aisne).
      Domicile: Arcy-Sainte-Restitue (Aisne).
    - Vente, terres, Noisy-le-Sec (Seine-Saint-Denis)., 25 juin 1551; MC/ET/XXI/2
      Nom, qualité: (M.) Fromy, Jean.
      Profession: charron, Gangy (Seine-Saint-Denis).
      Domicile: Gagny (Seine-Saint-Denis).
      Nom, qualité: (M.) Joly, Pierre.
      Profession: laboureur, Rosny-sous-Bois (Seine-Saint-Denis).
      Domicile: Rosny-sous-Bois (Seine-Saint-Denis).
      Nom, qualité: (Mme ou Mlle) Rial, Catherine.
      Nom, qualité: (M.) Philippes, Pierre.
      Profession: laboureur, Noisy-le-Sec (Seine-Saint-Denis).
      Domicile: Noisy-le-Sec (Seine-Saint-Denis)
    - Vente, terres, Noisy-le-Sec (Seine-Saint-Denis)., 25 juin 1551; MC/ET/XXI/2
      Nom, qualité: (M.) Fromy, Pierre.
      Profession: charron, Gagny (Seine-Saint-Denis).
      Nom, qualité: (M.) Petit, Etienne.
    - Bail à ferme, terres, Versigny (Oise)., 27 juin 1551; MC/ET/XXI/2
      Nom, qualité: (M.) Marle de, Christophe (noble homme, seigneur de versigny).
      Relations: frère de l'intervenant 2.
      Nom, qualité: (M.) Marle de, Louis.
      Relations: frère de l'intervenant 3.
      Nom, qualité: (M.) Marle de, Arnaud.
      Relations: frère de l'intervenant 4.
      Nom, qualité: (Mme ou Mlle) Marle de, Claude.
      Relations: veuve de l'intervenant 5, sœur de l'intervenant 6.
      Nom, qualité: (M.) Thou de, Augustin (noble homme).
      Profession: president au Parlement, Paris.
      Intervenant 6, en première partie:
      Nom, qualité: (Mme ou Mlle) Marle de, Nicole.
      Nom, qualité: (M.) Hector, Rene (noble homme).
      Intervenant 8, en deuxième partie:
      Nom, qualité: (M.) Loron, Jean.
      Profession: laboureur, Baron (Oise).
      Domicile: Baron (Oise).
      Intervenant 9, en deuxième partie:
      Nom, qualité: (M.) Loron, Claude.
      Profession: laboureur, Montagny-Sainte-Felicite (Oise).
      Domicile: Montagny-Sainte-Felicite (Oise).
      Relations: frère de l'intervenant 8
    - Vente, bois, Noisy-le-Grand (Seine-Saint-Denis)., 29 juin 1551; MC/ET/XXI/2
      Nom, qualité: (M.) Biller, Raymond.
      Profession: hotelier, Malenoue (Seine-et-Marne).
      Domicile: Malenoue (Seine-et-Marne).
      Nom, qualité: (M.) Leplastre, Barthelemy.
      Profession: jardinier, Paris.
      Domicile: Paris College Des Bernardins.
    - Bail à ferme, terres, Clichy-sous-Bois (Seine-Saint-Denis)., 30 juin 1551; MC/ET/XXI/2
      Nom, qualité: (M.) Tiragneau, Andre (noble homme).
      Nom, qualité: (M.) Delacroix, Robert.
      Profession: laboureur, Saint-Ouen (Seine-Saint-Denis).
      Domicile: Saint-Ouen (Seine-Saint-Denis)
    - Foi et hommage, fief, Champterre (Eure)., 30 juin 1551; MC/ET/XXI/2
      Nom, qualité: (M.) Lehard, Pierre (écuyer, seigneur de champterre).
      Nom, qualité: (M.) Refuge de, Charles (noble homme, chevalier).
      Profession: commandeur de l'ordre de saint-jean-de-jerusalem, Villedieu (Eure), Commanderie
    - Cautionnement., 30 juin 1551; MC/ET/XXI/2
      Relations: intervenant pour l'intervenant 02.
      Nom, qualité: (M.) Barinet, Jean (écuyer).
      État civil: detenu.
      Domicile: Breval (Yvelines)
    - Rente, transport, reconnaissance., juillet 1551; MC/ET/XXI/2
      Nom, qualité: (M.) Lepele, Guy (noble homme, seigneur de mussy-sur-seine).
      Nom, qualité: (M.) Lerayer, Jacques.
    - Foi et hommage, fief, Fleury-Merogis (Essonne)., 1er juillet 1551; MC/ET/XXI/2
      Nom, qualité: (M.) Fleury de, Jacques (écuyer, seigneur de fleury-merogis).
      Intervenant 1, indirect:
    - Apprentissage, métier picqueur., 1er juillet 1551; MC/ET/XXI/2
      Nom, qualité: (M.) Travers, Bastien.
      Profession: picqueur (apprenti), Paris.
      Domicile: Paris rue de Bourg-Tibourg.
      Nom, qualité: (M.) Travers, Crespin.
      Profession: couturier (compagnon), Paris.
      Domicile: Paris rue Bourg-Tibourg.
      Relations: père de l'intervenant 1.
      Nom, qualité: (M.) Niquefore, Dominique.
      Profession: picqueur, Paris.
    - Accommodement, proces., 1er juillet 1551; MC/ET/XXI/2
      Nom, qualité: (M.) Macon, Pierre.
      Nom, qualité: (M.) Vincent, Nicolas.
      Profession: sergent à verge au Châtelet, Paris
    - Foi et hommage, fief, Bondoufle (Essonne)., 3 juillet 1551; MC/ET/XXI/2
      Nom, qualité: (M.) Poinpon de, Antoine (écuyer, seigneur de bondoufle).
      Nom, qualité: (M.) Aude, Jean (noble homme, seigneur d'yerres).
    - Mise en possession, chapelle saint-jacques, Paris Eglise Saint-Jean-En-Greve., 3 juillet 1551; MC/ET/XXI/2
      Nom, qualité: (M.) Forges de, Hugues.
      Profession: prêtre, Paris, Eglise Saint-Jean-En-Greve.
      Profession: chapelain de la chapelle saint-jacques, Paris, Eglise Saint-Jean-En-Greve
    - Rente, transport., 4 juillet 1551; MC/ET/XXI/2
      Nom, qualité: (M.) Jacob, Etienne.
      Profession: voiturier par eau (marchand), Paris.
      Nom, qualité: (M.) Dubois, Guillaume (honorable homme).
    - Vente, maison et terres, Saint-Maur-des-Fosses (Val-de-Marne) Rue Aux Vaches., 4 juillet 1551; MC/ET/XXI/2
      Nom, qualité: (M.) David, Jean.
      Profession: savetier, Saint-Maur-des-Fosses (Val-de-Marne).
      Domicile: Saint-Maur-des-Fosses (Val-de-Marne).
      Nom, qualité: (M.) Debonnaire, Jacques.
      Profession: boulanger, Saint-Maur-des-Fosses (Val-de-Marne).
      Domicile: Saint-Maur-des-Fosses (Val-de-Marne)
    - Bail à loyer, terres, Bry-sur-Marne (Val-de-Marne)., 5 juillet 1551; MC/ET/XXI/2
      Nom, qualité: (Mme ou Mlle) Lebrun, Claude (honorable femme).
      Nom, qualité: (M.) Thomas, Pierre.
      Nom, qualité: (M.) Ledoyen, Andre.
      Profession: laboureur, Bry-sur-Marne (Val-de-Marne).
      Domicile: Bry-sur-Marne (Val-de-Marne)
    - Rente, constitution., 6 juillet 1551; MC/ET/XXI/2
      Nom, qualité: (M.) Puthonne, Etienne (jeune).
    - Vente, terres, Magny (Oise)., 6 juillet 1551; MC/ET/XXI/2
      Nom, qualité: (M.) Godeffroy, Pierre (honorable homme).
      Profession: tailleur de robes, Paris.